lexd/lexicons/verb_perf_f.lexd
ғатч                     # гоготать (о гусях), кудахтать, крякать (о курах, утках и уларах); сердито бормотать, ворчать, бурчать
ғибих̌ц                  # кончаться, заканчиваться (о вязании); прекращать рост; оставаться на одном и том же уровне
қатч                     # кудахтать; кукарекать
ӡарч                     # испускать газы
